臺灣士林地方法院民事裁定
111年度聲字第36號
聲  請  人  林常昀



相  對  人  范哲維
上列當事人間停止執行事件，本院裁定如下：
    主  文
聲請人以新臺幣伍拾伍萬元為相對人供擔保後，本院一一一年度
司執字第一九六三號清償票款執行事件之強制執行程序，於本院
一一一年度訴字第二六六號債務人異議之訴事件判決確定、和解
或撤回起訴前應暫予停止。
    理  由
一、按有回復原狀之聲請，或提起再審或異議之訴，或對於和解
    為繼續審判之請求，或提起宣告調解無效之訴、撤銷調解之
    訴，或對於許可強制執行之裁定提起抗告時，法院因必要情
    形或依聲請定相當並確實之擔保，得為停止強制執行之裁定
    。強制執行法第18條第2項定有明文。次按法院因必要情形
    或依聲請定相當並確實之擔保，為停止強制執行之裁定者，
    該擔保金額之多寡應如何認為相當，固屬法院職權裁量之範
    圍；惟此項擔保係擔保執行債權人因停止執行所應受之損害
    ，故法院定擔保金額時，自應斟酌該債權人因停止執行可能
    遭受之損害，以為衡量之標準，非以債權額為依據；最高法
    院92年度台抗字第480號裁定意旨可資參照。
二、聲請意旨略以：相對人即債權人持聲請人及訴外人張喬薇於
    民國106年1月24日共同開立票面金額新臺幣（下同）300萬
    元之本票一紙，聲請本票准予強制執行經本院106年度司票
    字第6300號民事裁定（下稱系爭本票裁定）獲准，並持系爭
    本票裁定為執行名義（下稱系爭執行名義），向本院聲請強
    制執行，請求以本金272萬5,000元自106年8月15日起至111
    年1月7日止按週年利率百分之二十計算之利息共計239萬8,0
    00元債權金額為執行，經本院以111年度司執字第1963號清
    償債務強制執行事件（下稱系爭執行事件）受理。系爭本票
    係擔保兩造間之借貸契約，惟該契約並未約明借款之利息，
    且系爭本票上所載利息為年息百分之二十之文字為制式例稿
    ，相對人對聲請人就系爭本票之利息債權並不存在。聲請人
    業已提起債務人異議之訴（案號：本院111年度訴字第266號
    ），爰依強制執行法第18條第2項規定，聲請就系爭執行事
    件准予停止執行。
三、經本院依職權調閱系爭執行事件卷宗及債務人異議之訴事件
    卷宗審究後，認聲請人所提前開訴訟，尚無程序上不合法、
    當事人不適格或顯無理由等情形，核與強制執行法第18條第
    2項規定相符。又相對人已聲請本院查封聲請人即臺北市○○
    區○○段0○段0地號土地及同段同小段0000建號建物（下合稱
    系爭不動產），倘未停止執行，而任由相對人繼續進行拍賣
    系爭不動產之強制執行程序，如聲請人日後獲勝訴確定，系
    爭不動產恐已遭拍賣而無法回復，為避免聲請人因此發生難
    以回復之損害，其停止執行之聲請，難謂全無必要，於法自
    無不合，應予准許。就其應供擔保金額部分，本院審酌相對
    人於系爭執行程序主張執行金額為239萬8,000元，而系爭不
    動產於系爭執行事件之執行程序中以第54578號執行事件於1
    10年12月1日公告拍賣最低價額1,908萬元為參考進行詢價，
    可見系爭不動產之價值至少已達1,908萬元，本案訴訟為得
    上訴第三審之事件。審酌各級法院辦案期限實施要點之規定
    ，第一審至第三審之審理期間共計約4年4月，相對人因停止
    執行可能發生之損害，為停止執行期間，未能立即就系爭不
    動產進行拍賣而獲得受償之利息損失，則以上開執行債權金
    額依法定遲延利率即年息5％加以計算，相對人因停止執行可
    能發生之損害即利息損失為51萬9,567元（計算式：2,398,0
    00元×5％×4＋2,398,000元×5％×4/12＝519,567，元以下四捨五
    入），另考量相對人聲請執行之標的為不動產，及上開債務
    人異議之訴移審、分案等程序上所費時間等因素，本院認聲
    請人應供之擔保金額以55萬元為適當。
四、爰裁定如主文。
中　　華　　民　　國　　111 　年　　2 　　月　　22　　日
                  民事第二庭  法  官  蔡子琪
以上正本係照原本作成。
如對本裁定抗告，應於裁定送達後10日內向本院提出抗告狀，並
繳納抗告費新臺幣1,000 元。
中　　華　　民　　國　　111 　年　　2 　　月　　22　　日
                              書記官  簡吟倫